臺灣臺北地方法院刑事附帶民事訴訟判決
　　　　　　　　　　　　　　　九十三年度附民字第一三五號
原　　　告　席門特(非洲承攬人)(私營企業)有限公司
　　　　　　　　　　　 213.
法定代理人　布魯斯‧約翰‧漢卡.
訴訟代理人　黃靜嘉律師
被　　　告　甲○○
訴訟代理人　俞大衛律師
上列被告因背信等案件（本院九十二年度易字第二三八二號），
經原告提起附帶民事訴訟，本院判決如下：
    主  文
原告之訴及其假執行之聲請均駁回。
    事  實
甲、原告方面：
一、聲明：
  (一)被告應給付原告新臺幣（下同）四百十二萬五千二百七十三
    元，及自民國八十八年四月二十七日起至清償日止，按年息
    百分之五計算之利息。
  (二)願供擔保請准宣告假執行。
二、陳述：
    被告係原告在臺灣地區之業務聯絡人，為原告處理事務，竟
    意圖為自己不法利益，趁為原告仲介處理與中華工程股份有
    限公司（下稱中工公司）間關於承攬臺灣電力股份有限公司
    鯉魚潭水庫頭水隧道第二、三號通風井鑽設工程事務之機會
    ，於八十七年十一月十八日以「席門特礦業國際有限公司」
    （Cementation Mining Company Limited，下稱席門特公司
    ）此一與原告相似之名稱，在香港註冊登記成立公司，並以
    席門特公司名義在香港渣打銀行開立帳號第0000000
    0000號帳戶，於八十八年四月間，向中工公司假稱原告
    名義請款，提供廣照船舶公司發票要求中工公司支付運費及
    其他工程款，致使中工公司將二百六十一萬三千六百九十七
    元及一百五十一萬一千五百七十六元二筆款項匯入上開帳戶
    。為此依民法第一百八十四條、第五百四十四條規定，請求
    被告給付原告如聲明第一項所示金額。
乙、被告方面：
一、聲明：
  (一)原告之訴駁回。
  (二)如受不利判決，願供擔保請准免為假執行。
二、陳述：
  (一)原告係未經認許之外國法人，不具法人格，在刑事訴訟法上
    並無法律地位，不得依刑事訴訟法第四百八十七條規定提起
    本件附帶民事訴訟。
  (二)被告並無犯罪行為，原告未因此受有損害，原告本件訴訟並
    無理由。
  (三)原告係於八十九年二月二日發現本件所謂不法行為，時距原
    告提起本件附帶民事訴訟已四年三月餘，原告之請求已罹時
    效，被告提出時效抗辯。
  (四)倘原告認為被告係依民法第五百四十一條第一項本於處理委
    任事務而收取金錢，即無背信問題，刑事部分應諭知無罪。
    如原告主張被告逾越權限致生損害於原告，則屬民法第五百
    四十四條範疇，而非同法第五百四十一條之問題，原告究欲
    主張何者，請鈞院闡明。
  (五)原告至少積欠被告佣金四筆，至少有一千萬元，被告以此與
    原告本件請求主張抵銷。
三、證據：提出書狀節本影本一份、備忘錄影本一份、傳真函影
    本一份、筆錄節本影本一份為證。
    理  由
一、按刑事附帶民事訴訟，其刑事部分諭知無罪、免訴或不受理
    之判決者，應以判決駁回原告之訴，刑事訴訟法第五百零三
    條第一項前段定有明文。
二、經查：本件被告被訴背信等案件，被告被訴對於原告背信犯
    行部分，業經本院於九十四年四月七日以九十二年度易字第
    二三八二號不另為無罪諭知在案，應依首揭規定，以判決駁
    回原告之訴，其假執行之聲請失所依附，應併予駁回。
三、據上論結，應依刑事訴訟法第五百零三條第一項前段，判決
    如主文。
中　　華　　民　　國　九十四　年　　四　　月　　七　　日
　　　　　　　　　刑事第五庭  審判長法　官　黃程暉
                                    法  官  賴秀蘭
                                    法  官  高偉文
以上正本證明與原本無異
對於本判決如有不服，應於送達後十日內，向本院提出上訴狀，
但非對刑事訴訟之判決有上訴時，不得上訴。
 　　　　　　　　　　　　　　    　 書記官　張華瓊
中　　華　　民　　國　九十四　年　　四　　月　　七　　日
